# 权益法核算的长投下降至 0 后，收到现金股利的会计处理

提问人：百里玄同 时间：2021-01-23 08:05:07
B公司是A公司的联营企业，B公司执行利率互换合约导致其他综合收益（现金流量套期储备）形成巨额浮亏，净资产为负，但未分配利润为正、现金流充裕。由于上述情况，A公司对B公司长期股权投资权益法核算的结果已经为零并启用备查簿，若此时B公司向A公司分红，A公司收到现金股利时如何进行会计处理？计入负债还是权益？

回答人：chenyiwei
由于此时长期股权投资的账面价值已经为零，所以收到现金股利可以确认为投资收益。从另一方面说，也不符合负债的定义和确认条件，只能确认损益。
但是，由于分配现金股利导致被投资企业的未分配利润进一步减少，故应在备查簿中登记反映未确认亏损份额的进一步增加。
另外还要注意：如果该联营企业净资产负数进一步扩大，则其是否存在导致财务危机甚至破产的可能性？如果出现这种情况，本企业是否对其需承担额外责任，包括退回已收到的股利？建议项目组就此问题咨询律师意见。